Daimús, Mayo 2017

Muy señor/a mío/a:

Estoy trabajado con Linux desde hace seis años, cuando migré mi propia compañía de una plataforma de Microsoft a una basada en Linux. Después de eso me vi obligado a jugar el papel del administrador del sistema: el nuevo entorno estaba requiriendo configuración, nuevos software, actualización, las cuentas de usuario que se definan, los aspectos de red ser resueltos, el equipo de oficina ser instalado y configurado, las copias de seguridad establecidas y restauradas cuando se necesitaban.

En 2015 me apunté para unificar toda la experiencia que a lo largo de estos años adquirí, aprobando el examen LFCSA de la Fundación Linux, que certifica mis habilidades como administrador de sistema.

Aunque me falta la experiencia de trabajar en una empresa importante, soy un principiante rápido y autodidacta, y estoy ansioso por empezar a trabajar en un entorno dinámico, donde puedo usar mi experiencia junto con mis habilidades lingüísticas, sobre todo el Inglés, para ofrecer a sus clientes una experiencia de alta calidad.

Adjunto un curriculum vitae actualizado con una foto reciente y quedando a su disposición para ampliar cuanta información estime necesaria.

Atentamente,

Silviu Daniel Alexandru

DATOS PERSONALES

Nombre: Silviu Daniel Alexandru

Fecha de nacimiento: 02/01/1979

Lugar: Galati, Romania

Nacionalidad: Rumano

Domicilio actual: C/ Roger de Lauria 71,

La Veranda I, 5-16, 46710, Daimús

Teléfono: +34 642 444 954, +40 723 265 449

email: alex.silviu@gmail.com





FORMACIÓN ACADÉMICA

Licenciatura en Ciencias económicas, Especialidad Transacciones Internacionales. Universidad " Dunarea de Jos" Galati, Romania. 2001

FORMACIÓN COMPLEMENTARIA

Linux Foundation Certified System Administrator. Diciembre 2015.

• Certification ID: LFCS-1500-0663-0100 - comprueba aquí

Curso: LFS201 Essentials of System Administration.

linuxfoundation.org sep-nov 2015

INFORMÁTICA

Administrador de sistema Certificado de Linux Foundation

- Instalación y mantenimiento de paquetes de software
- Crear y restaurar copias de seguridad
- Montaje de particiones como dispositivos LVM
- Configuración de permisos, propiedad y atributos de archivos

- Montaje de sistemas de archivos y sistemas de archivos de red de forma automática
- Gestión de atributos de cuentas de usuario y de grupos de usuarios locales
- Básico bash shell scripting

Sistema operativo: Linux (CentOS 6.x, 7.x; Red Hat 6.x, 7.x; Fedora)

Red: LAN/WAN, TCP/IP, VPN

Programas: Virtualización (Virtual Machine Manager, Virtual Box), Telnet,

SSH, FTP, Git, Docker, Nagios, DevOps

Markup lenguajes: html, css

Scripting: bash

IDIOMAS

Inglés: Nivel avanzado oral y escrito

Castellano: Nivel intermediario oral y escrito

Francés: Nivel intermediario oral y escrito

Italiano: Nivel elemental oral y escrito

Rumano: Idioma materno

EXPERIENCIA PROFESIONAL

2016 - Actualmente

Consultor en Business Intelligence

AuraPortal

Trabajar junto a un equipo para analizar los procesos internos que el cliente quiere automatizar, desarrollar los procesos utilizando las funcionalidades de AuraPortal, configurarlos, comprobarlos y entregarlos en las instalaciones del cliente. Ofrecer asistencia y configuración a distancia en los procesos de cliente.

2016 - Actualmente

Administrador y autor del sitio web www.thatlinuxsite.com

Implementación, configuración y mantenimiento del servidor a través de Amazon Web Services (AWS) y Wordpress. Creación y publicación de artículos de guía sobre cómo empezar con Linux.

2010 - 2015

Administrador de sistemas

Neobroker Broker de Asigurare

En mi empresa, Neobroker Broker de Asigurare S.R.L., estaba cumpliendo las tareas que normalmente las tiene que hacer el departamento informático:

- migración con éxito de una plataforma Microsoft a una de código abierto basado en Linux, mediante la instalación, la configuratión y el mantenimiento de Debian GNU/Linux y LibreOffice en tres estaciones de trabajo informático
- creación y gestión de cuentas de usuarios
- realización de copias de seguridad
- instalación de paquetes de software
- configuración y administración de los equipos de red (módem, router), impresoras y escaners
- configuración de las cuentas de correo electrónico de la empresa utilizando Google Apps

2005 - 2015

Director General

Neobroker Broker de Asigurare

Propietario y director general de una correduría de seguros, Neobroker Broker de Asigurare S.R.L., con la tarea principal de la gestión de los clientes, así como la planificación de un flujo de trabajo eficiente para el equipo de ventas

OTROS DATOS DE INTERÉS

Carné de conducir B, A